---
title: "R Notebook"
output: html_notebook
---

Se genera una poblacion inicial con distribución normal con media 0 y varianza 1. Se extraen 4 muestras sin remplazo, cada una de tamaño 200, 60, 30 y 20 respectivamente. Luego se extraen otras 4 de igual tamaño a las anteriores y con remplazo.


```{r}
population <- rnorm(500)

large_sample <- sample(population, 200, replace = FALSE)
large_sample_replace <- sample(population, 200, replace = TRUE)

big_sample <- sample(population, 60, replace = FALSE)
big_sample_replace <- sample(population, 60, replace = TRUE)

medium_sample <- sample(population, 30, replace = FALSE)
medium_sample_replace <- sample(population, 30, replace = TRUE)

small_sample <- sample(population, 20, replace = FALSE)
small_sample_replace <- sample(population, 20, replace = TRUE)
```

Se calculan los estadisticos descriptivos de las muestras y la población para su posterior análisis.

```{r}
large_sample_mean <- mean(large_sample)
large_sample_replace_mean <- mean(large_sample_replace)

big_sample_mean <- mean(big_sample)
big_sample_replace_mean <- mean(big_sample_replace)

medium_sample_mean <- mean(medium_sample)
medium_sample_replace_mean <- mean(medium_sample_replace)

small_sample_mean <- mean(small_sample)
small_sample_replace_mean <- mean(small_sample_replace)

population_mean <- mean(population)


large_sample_mode <- mode(large_sample)
large_sample_replace_mode <- mode(large_sample_replace)

big_sample_mode <- mode(big_sample)
big_sample_replace_mode <- mode(big_sample_replace)

medium_sample_mode <- mode(medium_sample)
medium_sample_replace_mode <- mode(medium_sample_replace)

small_sample_mode <- mode(small_sample)
small_sample_replace_mode <- mode(small_sample_replace)

population_mode <- mode(population)


large_sample_median <- median(large_sample)
large_sample_replace_median <- median(large_sample_replace)

big_sample_median <- median(big_sample)
big_sample_replace_median <- median(big_sample_replace)

medium_sample_median <- median(medium_sample)
medium_sample_replace_median <- median(medium_sample_replace)

small_sample_median <- median(small_sample)
small_sample_replace_median <- median(small_sample_replace)

population_median <- median(population)


large_sample_var <- var(large_sample)
large_sample_replace_var <- var(large_sample_replace)

big_sample_var <- var(big_sample)
big_sample_replace_var <- var(big_sample_replace)

medium_sample_var <- var(medium_sample)
medium_sample_replace_var <- var(medium_sample_replace)

small_sample_var <- var(small_sample)
small_sample_replace_var <- var(small_sample_replace)

population_var <- var(population)

large_sample_sd <- sd(large_sample)
large_sample_replace_sd <- sd(large_sample_replace)

big_sample_sd <- sd(big_sample)
big_sample_replace_sd <- sd(big_sample_replace)

medium_sample_sd <- sd(medium_sample)
medium_sample_replace_sd <- sd(medium_sample_replace)

small_sample_sd <- sd(small_sample)
small_sample_replace_sd <- sd(small_sample_replace)

population_sd <- sd(population)
```

Los estadísticos descriptivos de las muestras estan siempre cerca de la poblacion, durante nuestras pruebas el margen de error nunca superó 0,2.

La exactitud de los estimadores puntuales fluctua en cada prueba realizada. Las muestras de mayor tamaño presentan generalmente los estimadores más exactos, en cambio, las de menor tamaño suelen estar más alejadas del valor real. Esto se debe a que en las muestras más grandes cuando tienen un caso extremo no representativo de la población su impacto queda disminuido por el resto de los datos no extremos, mientras que en las muestras pequeñas la existencia de uno de estos altera considerablemente la información que se extrae de la muestra. Esta razón refleja la dependencia directa que existe entre los resultados de la muestra y la calidad de sus datos. Podemos deducir entonces que mientras más pequeña sea la muestra garantizar que todos, o casi todos los datos extraidos sean representativos de la población en cuestión es aun más importante.

Los estimadores de las muestras extraídas con remplazo durante nuestras pruebas obtienen en ocasiones mejores resultados que sus contrapartes de menor tamaño respectivamente, no obstante esto no ocurre consistentemente.

```{r}
# Ver diferencia entre las medidas de dispersion utilizadas
get_diff <- function(word, sample_val, population_val) {
    dif <- abs(population_val - sample_val)
    output <- paste("The",
                    word,
                    "differs from the population in",
                    format(dif, digits = 3)
    )
    print(output)
}

print("For large sample (n = 200) without replacement")
get_diff("mean", large_sample_mean, population_mean)
get_diff("median", large_sample_median, population_median)
#get_diff("mode", large_sample_mode, population_mode)
get_diff("variance", large_sample_var, population_var)
get_diff("standard deviation", large_sample_sd, population_sd)

print("")
print("For large sample (n = 200) with replacement")
get_diff("mean", large_sample_replace_mean, population_mean)
get_diff("median", large_sample_replace_median, population_median)
#get_diff("mode", large_sample_replace_mode, population_mode)
get_diff("variance", large_sample_replace_var, population_var)
get_diff("standard deviation", large_sample_replace_sd, population_sd)

print("")
print("For big sample (n = 60) without replacement")
get_diff("mean", big_sample_mean, population_mean)
get_diff("median", big_sample_median, population_median)
#get_diff("mode", big_sample_mode, population_mode)
get_diff("variance", big_sample_var, population_var)
get_diff("standard deviation", big_sample_sd, population_sd)

print("")
print("For big sample (n = 60) with replacement")
get_diff("mean", big_sample_replace_mean, population_mean)
get_diff("median", big_sample_replace_median, population_median)
#get_diff("mode", big_sample_replace_mode, population_mode)
get_diff("variance", big_sample_replace_var, population_var)
get_diff("standard deviation", big_sample_replace_sd, population_sd)

print("")
print("For medium sample (n = 30) without replacement")
get_diff("mean", medium_sample_mean, population_mean)
get_diff("median", medium_sample_median, population_median)
#get_diff("mode", medium_sample_mode, population_mode)
get_diff("variance", medium_sample_var, population_var)
get_diff("standard deviation", medium_sample_sd, population_sd)

print("")
print("For medium sample (n = 30) with replacement")
get_diff("mean", medium_sample_replace_mean, population_mean)
get_diff("median", medium_sample_replace_median, population_median)
#get_diff("mode", medium_sample_replace_mode, population_mode)
get_diff("variance", medium_sample_replace_var, population_var)
get_diff("standard deviation", medium_sample_replace_sd, population_sd)

print("")
print("For small sample (n = 20) without replacement")
get_diff("mean", small_sample_mean, population_mean)
get_diff("median", small_sample_median, population_median)
#get_diff("mode", small_sample_mode, population_mode)
get_diff("variance", small_sample_var, population_var)
get_diff("standard deviation", small_sample_sd, population_sd)

print("")
print("For small sample (n = 20) with replacement")
get_diff("mean", small_sample_replace_mean, population_mean)
get_diff("median", small_sample_replace_median, population_median)
#get_diff("mode", small_sample_replace_mode, population_mode)
get_diff("variance", small_sample_replace_var, population_var)
get_diff("standard deviation", small_sample_replace_sd, population_sd)

```

Utilizamos un gráfico de cajas y bigotes en paralelo sobre las ocho muestras y la población para obtener una representación visual del comportamiento de los datos. Cada gráfico de cajaas esta representada por una letra donde cada una indica:
l: large (n = 200)
b: big (n = 60)
m: medium (n = 30)
s: small (n = 20)
p: population
Si tienen una "r" significa que es una muestra con remplazo.

Es posbile apreciar que las cajas estan por lo general alineadas y bien formadas, lo que indica que se mantiene la distibucion normal en los datos muestrales y los datos son en su mayoría buenos representativos de la población de la que fueron extraídos. La mayor diferencia entre las muestras se aprecia prinicipalmente en el _lowest hinge_ y el _upper hinge_.

```{r}
values <- c(large_sample, large_sample_replace,
            big_sample, big_sample_replace,
            population,
            medium_sample, medium_sample_replace,
            small_sample, small_sample_replace)
sample_type <- c()
for (i in seq_len(length(large_sample))) {
    sample_type  <- append(sample_type, "l")
}
for (i in seq_len(length(large_sample_replace))) {
    sample_type  <- append(sample_type, "lr")
}
for (i in seq_len(length(big_sample))) {
    sample_type  <- append(sample_type, "b")
}
for (i in seq_len(length(big_sample_replace))) {
    sample_type  <- append(sample_type, "br")
}
for (i in seq_len(length(population))) {
    sample_type  <- append(sample_type, "p")
}
for (i in seq_len(length(medium_sample))) {
    sample_type  <- append(sample_type, "m")
}
for (i in seq_len(length(medium_sample_replace))) {
    sample_type  <- append(sample_type, "mr")
}
for (i in seq_len(length(small_sample))) {
    sample_type  <- append(sample_type, "s")
}
for (i in seq_len(length(small_sample_replace))) {
    sample_type  <- append(sample_type, "sr")
}

boxplot(values~sample_type,
        data = data.frame(values, sample_type),
        xlab = "Sample Types",
        ylab = "Values"
)

```

Mostremos las diferencias entre las varianzas de las muestras y población.
```{r}
barplot(c(large_sample_var,
          large_sample_replace_var,
          big_sample_var,
          big_sample_replace_var,
          medium_sample_var,
          medium_sample_replace_var,
          small_sample_var,
          small_sample_replace_var,
          population_var),
        names.arg = c("l",
                      "lr",
                      "b",
                      "br",
                      "m",
                      "mr",
                      "s",
                      "sr",
                      "p"
        ),
        xlab = "Samples",
        ylab = "Variance"
)

barplot(c(large_sample_mean,
          large_sample_replace_mean,
          big_sample_mean,
          big_sample_replace_mean,
          medium_sample_mean,
          medium_sample_replace_mean,
          small_sample_mean,
          small_sample_replace_mean,
          population_mean),
        names.arg = c("l",
                      "lr",
                      "b",
                      "br",
                      "m",
                      "mr",
                      "s",
                      "sr",
                      "p"
        ),
        xlab = "Samples",
        ylab = "Mean"
)
```

Mostremos las diferencias entre las medias de las muestras y la población.
```{r}
```

Se calculan los intervalos de confianza para la media y la varianza de todas las muestras. Se utiliza un nivel de significación del 5%. En esta sección son definidas las funciones a utilizar para calcular intervalos de confianza para la varianza y para la media en los casos de  n <= 30 y n > 30. 

```{r}

print_mean  <- function(interval, population_mean, alpha) {
    res  <- paste(
                  "With confidence level", 1 - alpha,
                  "population mean is in between (",
                  format(interval[1], digits = 3), ",",
                  format(interval[2], digits = 3), ")",
                  "which is",
                  interval[1] < population_mean | interval[2] > population_mean
    )
    print(res)
}

print_var  <-  function(interval, population_var, alpha) {
    res  <- paste(
                  "With confidence level", 1 - alpha,
                  "population variance is in between (",
                  format(interval[1], digits = 3), ",",
                  format(interval[2], digits = 3), ")",
                  "which is",
                  interval[1] < population_var | interval[2] > population_var
    )
    print(res)

}

get_mean_conf_interval  <-  function(data, population_mean, alpha = 0.05) {
    x <- mean(data)
    s <- sd(data)
    error <- qnorm(1 - alpha / 2) * s / sqrt(length(data))

    interval <- c(x - error, x  + error)
    print_mean(interval, population_mean, alpha)
}

get_variance_conf_interval  <- function(data, population_var, alpha = 0.05) {
    s2 <- var(data)
    n <- length(data)
    error_left  <- qchisq(1 - alpha / 2, df = n - 1)
    error_right  <- qchisq(alpha / 2, df = n - 1)
    num  <-  (n - 1) * s2

    interval <- c(num / error_left, num / error_right)
    print_var(interval, population_var, alpha)
}

get_small_mean_conf_interval  <-
    function(data, population_mean, alpha = 0.05) {
        x <- mean(data)
        s <- sd(data)
        n <- length(data)
        error <- qt(1 - alpha / 2, n - 1) * s / sqrt(n)

        interval <- c(x - error, x  + error)
        print_mean(interval, population_mean, alpha)
    }
```

#### Medias de las muestras
El margen de error en las muestras de mayor tamaño es más pequeño que en las muestras más grande. Que la muestra se haya extraído con remplazo o no, no afecta de manera notable la media.

```{r}
alpha  <- 0.05
print("Large sample (n = 200) without replacement")
get_mean_conf_interval(large_sample, population_mean, alpha)
print("Large sample (n = 200) with replacement")
get_mean_conf_interval(large_sample_replace, population_mean, alpha)

print("")
print("Big sample (n = 60) without replacement")
get_mean_conf_interval(big_sample, population_mean, alpha)
print("Big sample (n = 60) with replacement")
get_mean_conf_interval(big_sample_replace, population_mean, alpha)

print("")
print("Medium sample (n = 30) without replacement")
get_small_mean_conf_interval(medium_sample, population_mean, alpha)
print("Medium sample (n = 30) with replacement")
get_small_mean_conf_interval(medium_sample_replace, population_mean, alpha)

print("")
print("Small sample (n = 20) without replacement")
get_small_mean_conf_interval(small_sample, population_mean, alpha)
print("Small sample (n = 20) with replacement")
get_small_mean_conf_interval(small_sample_replace, population_mean, alpha)
```
#### Varianza de las muestras
Al igual que en la prueba anterior, las muestras mas grandes presentan el intervalo mas pequenno, no obstante los datos extraidos con remplazo presenta un nivel de varianza mucho menor a sus contrapartes de igual tamanno.

```{r}
alpha  <- 0.05

print("Large sample (n = 200) without replacement")
get_variance_conf_interval(large_sample, population_mean, alpha)
print("Large sample (n = 200) with replacement")
get_variance_conf_interval(large_sample_replace, population_mean, alpha)

print("")
print("Big sample (n = 60) without replacement")
get_variance_conf_interval(big_sample, population_mean, alpha)
print("Big sample (n = 60) with replacement")
get_variance_conf_interval(big_sample_replace, population_mean, alpha)

print("")
print("Medium sample (n = 30) without replacement")
get_variance_conf_interval(medium_sample, population_mean, alpha)
print("Medium sample (n = 30) with replacement")
get_variance_conf_interval(medium_sample_replace, population_mean, alpha)

print("")
print("Small sample (n = 20) without replacement")
get_variance_conf_interval(small_sample, population_mean, alpha)
print("Small sample (n = 20) with replacement")
get_variance_conf_interval(small_sample_replace, population_mean, alpha)
```

